【裁判字號】    92,易,707
【裁判日期】    921211
【裁判案由】    毀棄損壞
【裁判全文】
臺灣士林地方法院刑事判決                          九十二年度易字第七七號
    公  訴  人  臺灣士林地方法院檢察署檢察官
    被      告  甲○○
右列被告因毀損案件，經檢察官提起公訴（九十二年度調偵字第二○九號），本院判
決如左：
    主  文
甲○○無罪。
    理  由
一、公訴意旨略以：被告甲○○於民國（以下同）九十二年二月十三日下午一時許，
    在臺北縣淡水鎮○○路○段三九五號二樓，於該房屋被拍賣後即將點交之前，以
    鐵鉗剪斷變電箱之電線，並於九十二年二月十三日下午五時至九十二年二月十四
    日上午九時之間，以不明器具毀損房屋內之玻璃、馬桶、洗臉盆及水塔、水管等
    物。案經被害人淡水信用合作社代表人丁○○訴請偵辦，因認被告甲○○涉犯刑
    法第三百五十四條之毀損罪嫌云云。
二、按犯罪事實應依證據認定之，無證據不得推定其犯罪事實。又不能證明被告犯罪
    者，應諭知無罪之判決，刑事訴訟法第一百五十四條、第三百零一條第一項分別
    定有明文。再告訴人之告訴，本以使被告受刑事訴追為目的，故其陳述是否與事
    實相符，自應調查其他證據，以資審認，苟其所為攻擊之詞，尚有瑕疵，則在此
    瑕疵未予究明以前，即不能遽採為斷罪之基礎。另按事實之認定，應憑證據，如
    未能發現相當證據，或證據不足以證明，自不能以推測或擬制之方法，為裁判基
    礎；且被告否認犯罪事實所持之辯解，縱屬不能成立，仍非有積極證據足以證明
    其犯罪行為，不能遽為有罪之認定。
三、公訴意旨認被告甲○○涉有毀損犯行，無非以證人丙○○、戊○○、己○○於偵
    查中之證詞、及經毀損之現場照片十六張，為其論據。訊據被告甲○○矢口否認
    前揭犯行，辯稱：九十二年二月十三日下午，伊要拆除冷氣機，僅是在剪冷氣機
    接到電表箱之電線，電表箱前原有一櫃子，櫃子移開後，電表箱就如照片所示一
    般，又其於九十二年二月十三日下午五時許，將大門鑰匙交給告訴人後，即離開
    該屋遷入新家，從未再進入系爭房屋，當時屋內設備並未遭破壞，因該屋之後門
    無法鎖，是否因而遭人侵入破壞，伊亦不知情等語。
四、經查坐落臺北縣淡水鎮○○路○段三九五號一、二、三樓之房屋，經本院拍賣後
    ，為告訴人所承受，並移轉登記為告訴人所有等情，有本院九十一年十月一日核
    發之不動產權利移轉證書、九十一年十月十八日移轉完成之土地所有權狀、建物
    所有權狀各一紙附卷足憑，而上揭房屋電表箱之電線被剪斷、門窗玻璃、馬桶、
    洗臉盆及水塔、水管等被破壞等情，亦有現場照片在卷可按，告訴人所主張其所
    有房屋內之設備遭迫害一節，自堪信為真實。然查證人戊○○、己○○（均為告
    訴人之職員）雖證稱：於九十二年二月十三日下午，曾至臺北縣淡水鎮○○路○
    段三九五號現場，目睹被告正在剪電表箱之電線，但依卷附照片顯示，僅該電表
    箱外接之電線被剪斷，電表箱本體並未遭損壞或有不堪使用之情形，是被告雖剪
    連接電表箱之電線，其所為核與毀損罪之構成要件未符，次查證人庚○○證稱：
    是日下午約二時十五分，伊拿新台幣二萬元至被告家借給被告時，曾至各層樓及
    頂樓走動，除看見被告在電表箱下檢掉落在地上之電線外，屋內之玻璃、馬桶、
    洗臉盆及水塔、水管等設備並未遭破壞，至下午約五時許才與被告各自開車離去
    等語；鄭人乙○○證稱：被告搬至台北縣淡水鎮下圭柔山一一二號當天，伊自傍
    晚至晚上十時許，均在被告處幫忙整理東西等語，是憑證人戊○○、己○○、庚○○、乙○○等人之證詞，並無法證明前揭房屋內之玻璃、馬桶、洗臉盆及水塔
    、水管等遭破壞係被告所為；再查證人丙○○雖證稱：「... 直到九十二年二月
    十三日傍晚大約五點左右，他（指被告）才把鑰匙交給我們。」、「我們承受擔
    保品後沒幾天，我曾經去找甲○○，承受時間係於九十一年四月十日，我去找他
    時，他說他要破壞那房子，我說你破壞沒有意義，利息沒有繳，破壞房子對你沒
    有好處。」等語縱屬真實，然既無法提出任何積極證據，足資證明前揭房屋內之
    玻璃、馬桶、洗臉盆及水塔等物確係被告所破壞，自不得以先前被告曾揚言破壞
    ，即遽以推測或擬制之方法，推定本件犯行即係被告所為。綜上所述，不能證明
    被告犯罪，自應為無罪判決之諭知。
據上論斷，應依刑事訴訟法第三百零一條第一項，判決如主文。
本案經檢察官林聰良到庭執行職務。
中      華      民      國      九十二      年    十二    月    十一    日
                                  臺灣士林地方法院刑事第一庭
                                      審判長法  官  林  清  吉
                                            法  官  高  愈  杰
                                            法  官  張  國  棟
右正本證明與原本無異。
如不服本判決，應於判決送達後十日內，向本院提出上訴狀。
                                            書記官  蔡  佳  君
中      華      民      國      九十二      年    十二    月    十二    日


司法院資訊處製作；財團法人民間司法改革基金會備份。
